# 股权的“收益权”是否可以确认为一项独立的金融资产

提问人：djcqq 时间：2020-04-17 08:05:25
陈老师及各位老师好
审计过程中碰到的问题，自然人B持有A公司100%股权。A和B共同出资成立投资公司C（主要进行上市公司股权投资），A公司持股比例为10%，B持股比例90%，同时双方约定，B对C的表决权为100%，A无表决权，另外A享有对C的100%“收益权”（包括分红、公允价值变动），B无收益权。即A公司持有C公司10%股权，无表决权，但享有100%的收益权。
问题： A公司报表如何对C公司的投资额外获取的90%的“收益权”进行核算和列报？是否可以确认为一项单独的金融资产，并在报表日确认公允价值变动？

回答人：chenyiwei
因为B是A的全资股东，故B将其在C中的股东权益完全授予A，应作为A收到的资本性投入处理，贷记资本公积。
同时A将C的100%资产、负债和损益纳入其合并报表范围。该项收益权的相关法律问题建议咨询律师。在获取律师的法律专业意见基础上，确定其和直接持有C的100%股权有何区别，考虑是否直接并入对C的长期股权投资。